臺灣桃園地方法院民事裁定　　　　　　　96年度小上字第24號
上　訴　人　乙○○○
訴訟代理人　丙○○
被上訴人　　甲○○
上列當事人間返還金錢事件，上訴人對於民國96年1月23日本院
中壢簡易庭96年度壢小字第30號第一審判決提起上訴，本院裁定
如下：
    主  文
上訴駁回。
第二審訴訟費用新臺幣壹仟伍佰元，由上訴人負擔。
    理  由
一、按對於小額程序之第一審裁判之上訴或抗告，非以其違背法
    令為理由，不得為之，民事訴訟法第436 條之24定有明文。
    而所謂違背法令，依同法第436 條之32準用同法第468 條、
    第469 第1 款至第5 款規定，係指判決不適用法規或適用不
    當者，以及(1)判決法院之組織不合法，(2)依法律或裁判應迴
    避之法官參與裁判者，(3)法院於權限之有無辨別不當或違背
    專屬管轄之規定者，(4)當事人於訴訟未經合法代理者，(5)違
    背言詞辯論公開之規定者而言。次依民事訴訟法第436 條之
    25規定，小額程序之「上訴狀內應記載上訴理由，表明下列
    二款事項：(1)原判決所違背之法令及其具體內容。(2)依訴訟
    資料可認為原判決有違背法令之具體事實。」，即上訴人於
    上訴狀或理由書內應有具體之指摘，並揭示該法規之條項或
    內容，若係成文法以外之法則，應揭示該法則之旨趣，倘為
    司法院之解釋或最高法院之判例，則應揭示該判解之字號或
    其內容，如上訴狀或理由書未依此項方法表明者，即難認為
    已對原判決違背法令有具體之指摘，其上訴自難認為合法。
二、上訴意旨略以：被上訴人於民國95年8 月17日前，曾兩度至
    上訴人家中長談，雙方約定增值稅由上訴人自付，因此於總
    價中預扣新台幣（下同）8 萬元由被上訴人代繳，多退少補
    ，此於契約第6 、7 、17及批明事項中均載明，原審竟扭曲
    事實，逕認該8 萬元包括繳納土地增值稅及代書費用、報酬
    ；原審審理時，兩造均同意和解結案，詎法官不准和解，而
    判決上訴人敗訴，寧有是理？又被上訴人將8 萬元交予代書
    一節，上訴人自始至終不知情，存證信函亦係被上訴人勾結
    代書所寄，原審將代書以證人身份訊問顯係違反偏袒等語。
三、查本件上訴人對於原審判決在民國96年2 月27日遞狀提起上
    訴（見上訴人之上訴狀上所蓋之本院收狀日期戳印），核其
    聲明上訴狀仍就原審認定事實、取捨證據為實體爭執，並未
    具體指摘原審判決有何違背法令之處，依據前揭規定，其上
    訴本與法不合，應予駁回。
四、末按，法院為訴訟費用之裁判時，應確定其費用額，民事訴
    訟法第436 條之32第1 項準用第436 條之19第1 項定有明文
    。經查，本件上訴人應負擔之第二審訴訟費用確定為新臺幣
    1,500 元，爰裁定如主文第2項所示。
五、依民事訴訟法第436 條之32第1 項、第2 項、第436 條之19
    第1 項、第444 條第1項 前段、第95條、第78條，裁定如主
    文。
中　　華　　民　　國　　96　　年　　3 　　月　　21　　日
                  民事第三庭    審判長法　官　潘進柳
                                      法　官　林望民
                                      法　官　陳永來
以上正本係照原本作成
本裁定不得抗告
中　　華　　民　　國　　96　　年　　3 　　月　　21　　日
                                      書記官  劉彩華
